# 请教陈版，应收账款资产证券化相关问题

提问人：gpqg 时间：2019-06-25 09:21:38
陈版，在应收账款资产证券化项目中，如果原始权益人为优先级证券本息兑付提供差额补足，是否能认定为出表呢？（个人认为是不是应该确认继续涉入资产和继续涉入负债呢）如果控股股东或关联方提供差额补足的话，可以出表吗？
谢谢陈版！

回答人：chenyiwei
如果原始权益人为优先级证券本息兑付提供差额补足，以保证优先级证券的本金安全和取得约定收益，则很可能原始权益人所承担的来源于基础资产债务人的信用风险状态无实质变化，从而不满足终止确认条件。
如果原始权益人自身不提供差额补足和流动性支持，由其大股东或其他关联方提供差额补足和流动性支持，则原始权益人有可能满足出表条件，但还应根据具体案例中的具体协议条款分析后才能确定。